【裁判字號】    95,交易,370
【裁判日期】    950921
【裁判案由】    傷害等
【裁判全文】
臺灣桃園地方法院刑事判決             95年度交易字第370號
公  訴  人  臺灣桃園地方法院檢察署檢察官
被      告  甲○○
選任辯護人  江東原律師
            趙文銘律師
被      告  乙○○
上列被告等因傷害等案件，經檢察官聲請以簡易判決處刑（94年
度偵字第22277 號），本院認不應以簡易判決處刑，改依通常程
序判決如下：
    主  文
本件公訴不受理。
    理  由
一、公訴意旨略以：被告甲○○、乙○○均係桃園縣桃園市○○
    路○段「世紀風華大樓」社區之住戶，民國九十四年九月十
    九日晚間八時三十分許，被告甲○○駕駛ＤＭ—三七九０號
    自用小客車附載王瑩如，欲自該大樓地下停車場駛出時，因
    故與社區警衛周遙松發生衝突，被告甲○○乃下車欲與周遙
    松理論。適被告乙○○駕駛九八七三—ＨＭ號自用小客車附
    載吳育如，緊隨在被告甲○○之後，見狀乃鳴按喇叭示意移
    車讓路，被告甲○○因此心生不滿，復與被告乙○○發生爭
    執，吳育如、王瑩如亦隨即分別下車勸解。詎被告甲○○竟
    基於傷害犯意，於上開時間、地點，出手毆打吳育如臉部，
    被告乙○○亦隨即基於傷害犯意，出手毆打被告甲○○左臉
    ，雙方進而互毆，之後被告甲○○因疼痛彎腰，其母王瑩如
    乃趨前阻擋被告乙○○，被告乙○○明知王瑩如在旁，如繼
    續與被告甲○○拉扯，極可能誤傷王瑩如，仍疏未注意及此
    ，而不慎誤傷王瑩如手指。事後吳育如因此受有顏面、右前
    臂及手部挫傷等傷害，被告甲○○受有左臉頰瘀腫、鼻骨骨
    折之傷害，被告乙○○受有雙手手臂擦傷、頸部擦傷之傷害
    ，王瑩如則受有左手第五指挫傷之傷害。因認被告甲○○、
    乙○○所為，均係犯刑法第二百七十七條第一項之普通傷害
    罪嫌，被告乙○○另涉犯同法第二百八十四條第一項前段之
    過失傷害罪嫌。
二、按告訴乃論之罪，告訴人於第一審辯論終結前，得撤回其告
    訴，又告訴經撤回者，法院應諭知不受理之判決，刑事訴訟
    法第二百三十八條第一項、第三百零三條第三款分別定有明
    文。
三、經查，本件被告甲○○、乙○○因傷害等案件，經檢察官聲
    請以簡易判決處刑，認被告甲○○係犯刑法第二百七十七條
    第一項之罪嫌，被告乙○○係犯同法第二百七十七條第一項
    、第二百八十四條第一項前段之罪嫌；上開二罪依同法第二
    百八十七條前段規定，均需告訴乃論。茲據告訴人甲○○、
    乙○○、吳育如及王瑩如於本院調查時，分別撤回其等告訴
    ，有上開四人之撤回告訴狀各一份在卷可稽。依上說明，爰
    不經言詞辯論，逕為不受理之諭知。
據上論斷，應依刑事訴訟法第四百五十二條、第三百零三條第三
款、第三百零七條，判決如主文。
中    華    民    國    95    年    9     月    21    日
                  刑事第八庭  審判長法  官   曾家貽
                                    法  官   袁雪華
                                    法  官   陳彥宏
以上正本證明與原本無異。
如不服本判決，應於送達後10日內，向本院提出上訴狀。
                                    書記官   翁其良
中    華    民    國    95    年    9     月    22    日


司法院資訊處製作；財團法人民間司法改革基金會備份。
